【裁判字號】    92,家抗,39
【裁判日期】    920530
【裁判案由】    拋棄繼承權
【裁判全文】
臺灣高等法院高雄分院民事裁定  九十二年度家抗字第三九號
      抗  告  人  丙○○○
                            .
右抗告人因聲請拋棄繼承權事件，對於中華民國九十二年四月七日臺灣高雄地方法院
九十二年度繼字第四五四號所為裁定提起抗告，本院裁定如左：
      主      文
原裁定廢棄。
抗告人之聲明拋棄繼承權准予備查。
抗告程序費用由抗告人負擔。
      理      由
一、抗告意旨略以：抗告人之父甲○○於民國九十二年一月三十一日死亡，抗告人於
    拋棄繼承前始接到胞弟通知，方為知悉，原審駁回抗告人拋棄繼承尚有違誤，爰
    請求廢棄等語。
二、按繼承人拋棄其繼承權，應於知悉其得繼承之時起二個月內以書面向法院為之，
    此為民法第一千一百七十四條所明定。本件抗告人之父甲○○於九十二年一月三
    十一日死亡，固據抗告人提出除戶戶籍謄本為證，堪予採信。惟抗告人主張其係
    事後因胞弟之告知，始知悉其父親死亡之事，經本院隔別訊問抗告人與其弟林榮
    恆，抗告人於本院陳稱：「過年前我去看我爸爸，他的身體還好，過年的時候我
    在臺灣旅遊，我爸爸因為跌倒，第二天就死亡，我家人聯絡不到我，到我爸爸出
    殯前兩天我弟弟才聯絡到我，我才知道這件事，我父親是在農曆今年一月初九出
    殯，我在初六晚上我弟弟才聯絡上我」等語，核與證人林榮恆所述：「他（指其
    父親）以前心臟就不好，當天早上本來還好，突然心臟病就過世，我當天就打電
    話給抗告人，他的家都沒有人接電話，打手機也不通，直到大年初六晚上才聯絡
    上」等詞，大致相符。至二人雖就其父係因跌倒死亡或因心臟病死亡，所述有所
    歧異，然其父親係何病死亡，並不影響抗告人是否確為事後知悉之認定，是不得
    採為不利抗告人之認定。從而，抗告人主張係農曆九十二年元月初六，即國曆同
    年二月六日始知悉其父親死亡一節，即堪採信，其於知悉後二個月內即同年四月
    一日向法院提出戶籍謄本、印鑑證明、繼承系統表、繼承權拋棄書、存證信函等
    證明，聲明拋棄繼承，自屬有據。
三、綜上所述，抗告人聲明拋棄繼承核屬有據，原審認其拋棄繼承已逾知悉死亡後二
    個月期間，尚有未當。抗告意旨指摘原裁定不當，求予廢棄，為有理由，應予廢
    棄，並就其等拋棄繼承之表示准予備查。
據上論結，本件抗告為有理由，依非訟事件法第二十八條、第八條第一項前段、民事
訴訟法第四百九十二條第二項，裁定如主文。
中      華      民      國    九十二    年      五      月    三十      日
                                      臺灣高等法院高雄分院民事第一庭
~B1審判長法官  黃金石
~B2      法官  吳登輝
~B3      法官  魏式璧
右正本係照原本作成。
如不服本裁定，應於收受送達後十日內向本院提出抗告狀，並應繳納抗告費新台幣四
十五元正。
~B法院書記官  唐奇燕
中      華      民      國    九十二    年      五      月     三十     日


司法院資訊處製作；財團法人民間司法改革基金會備份。
